【裁判字號】    89,自,584
【裁判日期】    900410
【裁判案由】    妨害名譽
【裁判全文】
臺灣高雄地方法院刑事判決                          八十九年度自字第五八四號
    自  訴  人  甲○○
    被      告  乙○○
右列被告因妨害名譽案件，經自訴人提起自訴，本院判決如左：
    主  文
乙○○無罪。
    理  由
一、自訴意旨略以：被告乙○○與自訴人於民國八十九年十月二十五日下午五時許，
    在自來水公司旗山營運所內共商水錶之事，因意見不合，被告竟當眾指罵自訴人
    頭殼壞掉、瘋子及連自訴人之大哥回旗山都不敢找自訴人之語侮辱自訴人，因認
    被告涉犯刑法第三百零九條之公然侮辱罪嫌等情。
二、按犯罪事實應依證據證據認定之，無證據不得推定其犯罪事實，刑事訴訟法第一
    百五十四條定有明文。又事實之認定，應憑證據，如未能發現相當證據，或證據
    不足以證明，自不能以推測或擬制之方法，為裁判基礎（最高法院四十年台上字
    第八六號判例參照）；而告訴人之告訴，係以使被告受刑事訴追為目的，是其陳
    述是否與事實相符，仍應調查其他證據以資審認（最高法院五十二年台上字第一
    三００號判例參照），易言之，即藉由補強證據之存在，以增強或擔保告訴人陳
    述之證明力（最高法院八十七年度台上字第二一七六號判決要旨參照）。且認定
    犯罪事實所憑之證據，雖不以直接證據為限，間接證據亦包括在內，然無論直接
    證據或間接證據，其為訴訟上之證明，須於通常一般之人均不致有所懷疑，而得
    確信其為真實之程度者，始得據為有罪之認定，倘其證明尚未達此一程度，而有
    合理之懷疑存在而無從使事實審法院得有罪之確信時，即應由法院為諭知被告無
    罪之判決（最高法院七十六年台上字第四九八六號判例參照）。
三、本件自訴人認被告涉有右開犯嫌係以其本人之指訴、現場圖等為據。訊據被告乙
    ○○堅決否認有右開犯行，辯稱：伊只有說『妳是留學國外的，頭腦在想什麼』
    等語，並未辱罵自訴人。
四、經查：證人即台灣省自來水公司旗山營運所職員丁○○及余戊○○均到庭結證稱
    ：「（問：八十九年十月二十五日被告乙○○與自訴人甲○○在自來水公司旗山
  營運所發生爭執之經過？）我知道他二人協調停水的事，我沒聽到他們的對話」
    、「（問：他二人有無互罵對方？）沒有」、「（問：有無罵對方『頭殼壞掉、
    瘋子』等語？）沒有、「（問：丙○○是否在場？）沒有」等語明確（九十年三
    月六日訊問筆錄），且自訴人所製作、提出之現場圖，亦僅能說明在場之人為何
    ，而不足以證明被告確有上開公然辱罵之行為，是本件除自訴人之指訴外，尚乏
    積極、直接之證據足資證明被告確有辱罵自訴人之行為，此外，本院復查無其他
    積極證據足資證明被告確有自訴人所指之犯行，其犯罪即屬不能證明，揆諸首開
    規定及說明，自應為被告無罪之諭知。
據上論斷，應依刑事訴訟法第三百四十三條、第三百零一條第一項前段，判決如主文
。
中      華      民      國    九  十    年      四      月      十      日
                                  臺灣高雄地方法院刑事第三庭
                                      法  官  葉  啟  洲
右正本證明與原本無異。
如不服本判決，應於判決送達後十日內，向本院提出上訴狀。
                                      書記官  盧  雅  婷
中      華      民      國    九  十年      四      月      十      日


司法院資訊處製作；財團法人民間司法改革基金會備份。
